【裁判字號】    98,消債更,141
【裁判日期】    990112
【裁判案由】    更生事件
【裁判全文】
臺灣士林地方法院民事裁定           98年度消債更字第141號
聲  請  人
即  債務人  甲○○
代  理  人  杜冠民律師
上列當事人聲請更生事件，本院裁定如下：
    主  文
債務人甲○○自中華民國九十九年一月十二日下午五時起開始更
生程序。
命司法事務官進行本件更生程序。
    理  由
一、按債務人不能清償債務或有不能清償之虞，且無擔保或無優
    先權之債務總額未逾新臺幣（下同）1,200 萬元者，於法院
    裁定開始清算程序或宣告破產前，得向法院聲請更生，觀諸
    消費者債務清理條例第3 條、第42條第1 項規定自明。次按
    ，法院開始更生程序之裁定，應載明其年、月、日、時，並
    即時發生效力。法院開始更生或清算程序後，得命司法事務
    官進行更生或清算程序，必要時得選任律師、會計師或其他
    適當之自然人或法人一人為監督人或管理人，復為同條例第
    45條第1 項、第16條所明定。
二、聲請意旨略以：伊有不能清償債務之情事，前曾於民國98年
    間以書面向最大債權金融機構即萬泰商業銀行股份有限公司
    （下稱萬泰商業銀行）請求共同協商債務清償方案。惟伊未
    能接受顯足以負擔之還款方案致協商不成立。又伊無擔保或
    無優先權之債務總額未逾1,200 萬元，復未經法院裁定開始
    清算程序或宣告破產，爰向本院聲請更生等語。
三、經查，債務人所主張之上開事實，業據提出前置協商不成立
    通知書( 見本院卷第35頁）、財政部臺北市區國稅局財產歸
    屬資料清單（見本院卷第14頁）、財政部臺北市區國稅局95
    及96年度綜合所得稅各類所得資料清單（見本院卷第12至13
    頁）、勞工保險被保險人投保資料表（明細）（見本院卷第
    65至67頁）、債務人於台灣麥當勞餐廳股份有限公司之在職
    證明書（見本院卷第63頁）、債務人之郵局存摺內頁薪資轉
    帳資料（見本院卷第21至28頁、第68至71頁）等為證，核閱
    屬實，足堪採信。佐諸債務人自陳其為低收入戶，並領有政
    府補助，有債務人之臺北市低收入戶卡（見本院卷第20頁）
    、臺北市政府社會局98年10月9日北市社助字第09842551900
    號關於債務人及其子女相關福利紀錄函（見本院卷第88頁）
    在卷可稽。是債務人除1994年出廠之汽車1輛，僅每月平均
    薪資約2萬4,000元及政府補助款1 萬3,526 元之固定收入，
    並無其他資產可供清償其債務。從而，其主張有不能清償債
    務之情事，堪認為真實。又債務人主張無擔保或無優先權債
    務總額未逾1,200 萬元，業據提出與其所述相符之財團法人
    金融聯合徵信中心當事人綜合信用報告─債務清理條例前置
    協商專用債權人清冊（見本院卷第34頁）為證。此外，復查
    無債務人有消費者債務清理條例第6 條第3 項、第8 條或第
    46條各款所定駁回更生聲請之事由存在，則債務人聲請更生
    ，應屬有據，揆諸首開說明，應予開始更生程序，並命司法
    事務官進行本件更生程序。
四、爰裁定如主文。
中    華    民    國    99    年    1     月    12    日
                  民事第二庭  法      官  王怡雯
上為正本係照原本作成。
本件不得抗告。
中    華    民    國    99    年    1     月    12    日
                              書  記  官  周嫣蘋

司法院資訊處製作；財團法人民間司法改革基金會備份。
